【裁判字號】    99,訴,217
【裁判日期】    990428
【裁判案由】    違反電信法
【裁判全文】
臺灣屏東地方法院刑事判決               99年度訴字第217號
公  訴  人  臺灣屏東地方法院檢察署檢察官
被      告  乙○○
上列被告因違反電信法案件，經檢察官提起公訴（98年度偵緝字
第305 號），嗣因被告就被訴事實為有罪之陳述，經合議庭裁定
由受命法官獨任適用簡式審判程序審理，本院判決如下：
    主  文
乙○○犯電信法第五十六條第一項之盜用電信設備通信罪，共肆
罪，均累犯，均各處有期徒刑月，如易科罰金，均以新臺幣壹
仟元折算壹日。應執行有期徒刑陸月，如易科罰金，以新臺幣壹
仟元折算壹日。
    事  實
一、乙○○曾於民國95年間因妨害風化案件，經法院判處有期徒
    刑4 月確定，嗣經減刑為有期徒刑2 月確定，於96年9 月10
    日執行完畢（96年9 月11日起則接續執行拘役刑）。詎其仍
    不知悔改，意圖為自己不法之所有，分別於如附表所示四次
    之時、地，假藉幫甲○○修理室內電話及借用行動電話使用
    ，在未得甲○○之同意下，多次盜撥甲○○向中華電話股份
    有限公司（下稱中華電信）申請之室內電話000000000 及行
    動電話0000000000至智冠科技股份有限公司（下稱智冠公司
    ）申請之0000000000門號，購買智冠公司委託中華電信代銷
    之MY CARD 遊戲點數10,000點，共計新臺幣（下同）10,000
    元，中華電信誤以為附表所示各次電話均係門號申請人甲○
    ○撥打電話購買，陷於錯誤提供電信智冠公司遊戲儲值服務
    ，並將此10,000元之費用計入甲○○之通信費用，而足生損
    害於甲○○之權益及中華電信對於電信管理之正確性，乙○
    ○並因而詐得（免付）通信費用10,000元之不法利益。嗣因
    甲○○接獲電話帳單，查覺有異，報警循線查獲上情。
二、案經甲○○訴由屏東縣政府警察局屏東分局報告臺灣屏東地
    方法院檢察署檢察官偵查起訴。
    理  由
一、按本件被告所犯係死刑、無期徒刑、最輕本刑為3 年以上有
    期徒刑以外之罪，其於準備程序就被訴事實為有罪之陳述，
    經受命法官告知簡式審判程序之旨，並聽取其與公訴人之意
    見後，合議庭認無不得或不宜改依簡式審判程序進行之情事
    ，依刑事訴訟法第273 條之1 第1 項、第284 條之1 規定，
    裁定本件由受命法官獨任進行簡式審判程序，合先敘明。
二、上揭犯罪事實，業據被告於本院審理中坦承不諱，此外並有
    告訴人甲○○於警詢中指訴、中華電信通話明細報表2 份在
    卷可稽，足認被告自白與事實相符，本案事證明確，被告犯
    行堪以認定。
三、按電信法第56條第1 項意圖不法利益盜用他人電信設備通信
    罪，以意圖為自己或第三人不法之利益，使用有線、無線或
    其他電磁方式，盜接或盜用他人電信設備通信者為要件，本
    罪之處罰詐得免繳電信通信費用之不法利益規定，乃刑法第
    339 條第2 項詐欺得利罪之特別法，基於特別法優於普通法
    之原則，應依電信法第56條第1 項規定處斷，不再論以刑法
    第339 條第2 項之詐欺得利罪（參最高法院88年度第1 次刑
    事庭會議記錄決議要旨）。核被告附表所列各次行為，均係
    犯電信法第56條第1 項之盜用電信設備通信罪；因附表編號
    一、二、三、四各編號內被告雖均有2 或3 次撥打行為，但
    被告於各編號內之2 或3 次行為，相隔均僅數分鐘，時間密
    接，被告顯係基於接續之單一犯意為之，應認係接續犯而僅
    論以一罪；至於附表編號一至四之時間，間隔最短已達約20
    小時最長則已隔數日，被告應係基於不同犯意各別為之，自
    應分論併罰論以4 罪。又被告有事實欄所列前揭犯罪前科紀
    錄，有臺灣高等法院被告前案紀錄表可稽，被告受有期徒刑
    之執行完畢，五年以內故意再犯本案4 件有期徒刑以上之罪
    ，均構成累犯，均應依刑法第47條第1 項規定加重其刑。爰
    審酌被告犯罪之動機、目的係為貪圖不法利益、各次所獲不
    法益雖非鉅額但總計為1 萬元亦非屬輕微、及其犯罪手段、
    盜用電話次數非少、犯後坦承犯行態度尚可、尚未與被害人
    和解、行為均構成累犯，並兼衡其經濟狀況及智識程度等一
    切情狀，分別量處如主文所示之刑，及諭知易科罰金之折算
    標準後，再依法定其應執行之刑並諭知易科罰金之標準如主
    文所示，以資懲儆。
據上論斷，應依刑事訴訟法第273 條之1 第1 項、第284 條之1
、第299 條第1 項前段，電信法第56條第1 項，刑法第11條前段
、第47條第1 項、第41條第1 項前段、第51條第5 款，判決如主
文。
本案經檢察官劉昀到庭執行職務。
中    華    民    國    99    年    4     月    28    日
                  刑事第一庭    法  官  黃紀錄
以上正本證明與原本無異。
如不服本判決應於收受判決後10日內向本院提出上訴書狀，並
應敘述具體理由；其未敘述上訴理由者，應於上訴期間屆滿後
20日內向本院補提理由書（均須按他造當事人之人數附繕本）
「切勿逕送上級法院」。
中    華    民    國    99    年    4    月    28    日
                                    書記官  戴仲敏
附表
  ┌──┬───────────┬─────────┬──────┐
  │編號│    犯罪時間          │    犯罪地點      │   金額     │
  │    │                      │                  │（新臺幣）  │
  ├──┼───────────┼─────────┼──────┤
  │ 一 │97年10月23日16時32分、│屏東市媽祖巷24號  │ 3,000元    │
  │    │49分、56分（三次接續）│                  │            │
  ├──┼───────────┼─────────┼──────┤
  │ 二 │97年10月24日11時6 分、│同上              │ 2,000元    │
  │    │11分（二次接續）      │                  │            │
  ├──┼───────────┼─────────┼──────┤
  │ 三 │97年11月1 日零時10分、│同上              │ 2,000元    │
  │    │18分（二次接續）      │                  │            │
  ├──┼───────────┼─────────┼──────┤
  │ 四 │97年11月1 日22時3分 、│同上              │ 3,000元    │
  │    │6 分、8 分（三次接續）│                  │            │
  ├──┼───────────┼─────────┼──────┤
  │合計│                      │                  │10,000元    │
  └──┴───────────┴─────────┴──────┘

司法院資訊處製作；財團法人民間司法改革基金會備份。
